台灣基隆地方法院刑事判決　　　　　　　　　　　　　九十一年度易字第二一一號
　　公　訴　人　臺灣基隆地方法院檢察署檢察官
　　被　　　告　丙○○
　　指定辯護人　本院公設辯護人　甲○○
右列被告因竊盜等案件，經檢察官提起公訴（九十一年度偵字第二一二一號），本院
判決如左：
    主  文
丙○○竊盜，處有期徒刑參月，如易科罰金，以參佰元折算壹日；又偽造署押，足以
生損害於公眾及他人，處有期徒刑貳月，如易科罰金，以參佰元折算壹日。基隆市警
察局第一分局刑事案件偵查卷宗內被告經警拍攝照片上偽造之「林若宜」簽名壹枚及
臺灣基隆地方法院檢察署檢察官九十一年六月七日下午五時四十七分訊問筆錄上偽簽
「林若宜」之姓名壹枚均沒收。應執行有期徒刑肆月，如易科罰金，以參佰元折算壹
日。基隆市警察局第一分局刑事案件偵查卷宗內被告經警拍攝照片上偽造之「林若宜
」簽名壹枚及臺灣基隆地方法院檢察署檢察官九十一年六月七日下午五時四十七分訊
問筆錄上偽簽「林若宜」之姓名壹枚均沒收。
    事  實
一、丙○○意圖為自己不法之所有，於民國九十一年六月七日上午八時許，在基隆市
    ○○路十八號全家便利商店內，徒手竊取貨架上之比菲多飲料二瓶，玉米醬二瓶
    、煉乳二瓶、泡麵一碗（以上物品價格共計約新台幣（下同）三百五十八元）到
    手後，為在櫃臺為其他客人結帳之店員乙○○發現喝止，丙○○趁隙逃跑，為現
    場之客人尾隨逮獲，報警處理。丙○○被捕後，為圖逃避刑責，竟謊稱自己姓名
    為「林若宜」，其母姓名為吳淑娟，住所在基隆市○○路○段二五巷十八號（經
    查無此巷號），而在警方當日拍攝其本人之照片資料上及臺灣基隆地方法院檢察
    署檢察官九十一年六月七日下午五時四十七分訊問筆錄上偽簽「林若宜」之姓名
    各一枚，足以生損害林若宜及檢警調查犯罪之正確。
二、案經基隆市警察局第一分局報請台灣基隆地方法院檢察署檢察官偵查起訴。
    理  由
一、訊據被告丙○○辯稱其並無意竊盜，本有付帳之準備，而到警察局時，是因為頭
    昏才會簽林若宜之姓名云云。經查：被告確實有竊盜犯行，業經證人乙○○警訊
    、偵查中證述：其當時見到被告將物品往手提包內裝，手上拿著泡麵欲走出店外
    ，連要買單之意思都沒有，我發現時上前將她攔下，但被告往外跑，經客人追出
    去將她抓回來等語。並有贓物認領保管收據一紙在卷可稽。且被告經移送至臺灣
    基隆地方法院檢察署時，經查看其身上僅有一百餘元根本不夠支付所拿取貨物之
    全部價款，因此被告辯稱其有意付款乃為事後卸責之詞不足採信。次查，被告確
    實曾於照片上及臺灣基隆地方法院檢察署訊問筆錄上簽署「林若宜」之姓名，此
    有該照片及筆錄在卷可徵，而被告除自稱並簽署「林若宜」姓名外，尚陳報捏造
    住所地址及母親姓名等資料，此有警員黃伊佑於偵查中證述綦詳，可見被告並非
    其所辯稱因頭腦不清楚方簽署「林若宜」姓名，其乃有意逃避刑責而故意犯之，
    要堪認定。
二、核被告所為係犯刑法第三百二十條第一項之竊盜罪、刑法第二百十七條第一項之
    偽造署押罪。被告其本於逃避刑責之同一犯意，接續於警訊及偵查中簽署二次「
    林若宜」之姓名，為接續犯。被告所犯前揭二罪，犯罪各別，罪名不同，應分論
    併罰。又被告經本院送請財團法人長庚紀念醫院基隆分院鑑定略以「丙○○為一
    精神分裂症之個案及輕度智障，近年來個案持續出現幻聽、幻視及被跟蹤妄想等
    精神症狀，破壞個案之認知、判斷及控制能力。個案的認知功能有缺失，社交能
    力差，有人際困難的問題，處理壓力的能力不足，在日常生活中易因壓力產生不
    適當行為。案發當時個案感受到幻聽干擾，感覺人多吵雜而無法控制自己判斷及
    控制能力不足而導致出現偷竊行為，雖非症狀直接指使，但其輕度智障已使其認
    知、判斷及控制能力較常人不足，當時又有幻聽干擾導致產生不當之判斷而且無
    法完全控制自己行為，故偷竊當時應屬精神耗弱之情況。」，因此依據刑法十九
    條第二項規定精神耗弱之行為，減輕其刑。爰審酌被告精神狀態不佳，然其前已
    有三次竊盜前科，竊盜為警查獲之際又不知悔改，冒名應訊，迄至審理中均未能
    坦承犯行等一切情狀，各量處有期徒刑如主文所示之刑及諭知易科罰金折算標準
    ，並定應執行之刑及諭知易科罰金折算標準。基隆市警察局第一分局刑事案件偵
    查卷宗內被告經警拍攝照片上偽造之「林若宜」簽名一枚及臺灣基隆地方法院檢
    察署檢察官九十一年六月七日下午五時四十七分訊問筆錄上偽簽「林若宜」之姓
    名一枚，依據刑法第二百十九條規定沒收。
據上論結，應依刑事訴訟法第二百九十九條第一項前段、刑法第三百二十條第一項、
第二百十七條第一項、第十九條第二項、第四十一條第一項前段、第二項、第五十一
條第五款、第二百十九條，罰金罰鍰提高標準條例第一條前段、第二條，判決如主文
。
本案經檢察官李辛茹到庭執行職務
中      華      民      國    九十一      年      八      月   二十九   日
                              臺灣基隆地方法院刑事第二庭
                                      法  官  王  翠  芬
右正本證明與原本無異。
對於本件判決如有不服，應於收受送達後十日內，向本院提出上訴書狀，上訴於臺灣
高等法院，並按他造當事人之人數附具繕本。
                                      書記官  明  祖  斌
中      華      民      國    九十一      年      九      月     二     日
附錄論罪法條
刑法第三百二十條第一項：
意圖為自己或第三人不法之所有，而竊取他人之動產者，為竊盜罪，處五年以下有期
徒刑、拘役或五百元以下罰金。
刑法第二百十七條第一項：
偽造印章、印文或署押，足以生損害於公眾或他人者，處三年以下有期徒刑。
